臺灣臺中地方法院民事判決　九十三年度訴字二五七九號
　　原　　　告　寶華商業銀行股份有限公司
　　法定代理人　丁○○
　　訴訟代理人　丙○○
　　被　　　告　甲○○
右當事人間請求清償借款事件，本院於中華民國九十三年十二月二十四日言詞辯論終
結，判決如左：
    主      文
被告應給付原告新台幣壹佰參拾伍萬壹仟肆佰壹拾陸元，及自民國九十三年八月十六
日起，至清償日止，按年息百分之十三計算之利息，並自民國九十三年九月十七日起
，至清償日止，其逾期在六個月以內者，按上開利率百分之十，逾期超過六個月以上
者，按上開利率百分之二十計算之違約金。
訴訟費用由被告負擔。
    事實及理由
一、原告原名泛亞商業銀行，嗣於民國（下同）九十二年十二月三十日奉准更名為寶
    華商業銀行股份有限公司，此有財政部九十二年十二月三十日核准函一份在卷可
    稽。又按原告於判決確定前，得撤回訴之全部或一部，民事訴訟法第二百六十二
    條第一項定有明文。本件原告起訴請求被告鎮懋企業股份有限公司（下稱鎮懋公
    司）及被告乙○○、甲○○連帶給付借款，嗣於本院審理時，以其業已對被告鎮
    懋公司、乙○○取得確定之支付命令為由，撤回對彼二人之訴，核與首揭規定相
    符，應予准許，合先敘明。
二、原告主張：訴外人即借款人鎮懋公司，邀同訴外人乙○○及被告甲○○為連帶保
    證人（原告對於鎮懋公司、乙○○業已取得確定之支付命令），於九十一年十二
    月十六日向原告借用新臺幣（下同）一百五十萬元，約定按月清償本息，利息按
    固定利率百分之十三計算，被告若有任何一期未依約清償，全部債務即視為到期
    ，除仍須支付利息外，尚須支付逾期清償在六個月以內者，按上開利率百分之十
    ，超過六個月以上者，按上開利率百分之二十計付之違約金，清償期為九十六年
    十二月十六日。詎借款人鎮懋公司自九十三年八月十六日起即未再依約清償，迄
    今尚欠如聲明所示之本金、利息及違約金未為清償，爰依消費借貸及連帶保證之
    法律關係提起本件訴訟。並聲明：被告應給付原告一百三十五萬一千四百一十六
    元，及自九十三年八月十六日起，至清償日止，按年息百分之十三計算之利息，
    並自同年九月十七日起，至清償日止，其逾期在六個月以內者，按上開利率百分
    之十，逾期超過六個月以上者，按上開利率百分之二十計算之違約金。
三、被告對於原告上開主張並不爭執，惟表示目前無力清償，希望能以分期給付之方
    式償還等語。並聲明：原告之訴駁回。
四、得心證之理由：
    按當事人對於他造主張之事實，於言詞辯論時不爭執者，視同自認，民事訴訟法
    第二百八十條第一項定有明文。本件原告主張之事實，已據其提出與所述相符之
    放款借據、授信約定書、一般放款全部查詢單、財政部函等各乙份為證，被告雖
    表示其目前無力清償，希望能以分期給付之方式償還上開借款云云，然其對於原
    告上開主張並不爭執，應視同自認，故原告之主張自堪信為真實
五、綜上所述，原告依消費借貸、連帶保證之法律關係請求被告給付一百三十五萬一
    千四百一十六元，及自九十三年八月十六日起，至清償日止，按年息百分之十三
    計算之利息，並自同年九月十七日起，至清償日止，其逾期在六個月以內者，按
    上開利率百分之十，逾期超過六個月以上者，按上開利率百分之二十計算之違約
    金，為有理由，應予准許。
六、訴訟費用負擔之依據：民事訴訟法第七十八條。
中　　　華　　　民　　　國　　九十三　　年　　　十二　月　　三十一　　日
                                    臺灣臺中地方法院民事第三庭
~B審判長法　官　張瑞蘭
~B　　　法　官　許石慶
~B　　　法　官　洪堯讚
右為正本係照原本作成
如對本判決上訴須於判決送達後二十日內向本院提出上訴狀
中　　　華　　　民　　　國　　九十三　　年　　　十二　　　月　三十一　　日
~B法院書記官
